臺灣高等法院高雄分院刑事裁定　　　　100年度交抗字第180號
抗　告　人　高雄市政府交通局
代　表　人　王國材
異　議　人
即受處分人　金峰交通股份有限公司
上列抗告人因受處分人違反道路交通管理處罰條例事件，不服臺
灣高雄地方法院中華民國100 年6 月29日所為裁定（100 年度交
聲字第1404號），提起抗告，本院裁定如下：
    主  文
原裁定撤銷。
異議駁回。
    理  由
一、原處分意旨略以：異議人即受處分人金峰交通股份有限公司
    所有之車牌號碼X4-906號營業貨櫃曳引車（下稱上開車輛）
    ，於民國100 年4 月11日8 時20分許行經高港過港隧道中興
    端之際，經員警攔停查獲汽車總重為65.07 公噸，已超過原
    核定總重35公噸達30.07 公噸致遭舉發，原處分機關依道路
    交通管理處罰條例第29條之2 第1 項、第3 項規定，裁處受
    處分人罰鍰新臺幣（下同）73,000元並記汽車違規紀錄1 次
    。
二、聲明異議意旨略以：受處分人所有上開車輛當時係載運路面
    刨除機，在性質上應屬不可分割之整體物，是以受處分人之
    違規行為，應依道路交通管理處罰條例第29條或第30條之規
    定論處，而非適用道路交通管理處罰條例第29條之2 第1 項
    裁罰，爰依法聲明異議等語。
三、抗告意旨略以：受處分人對於本案車輛申請之臨時通行證，
    其記載總重為45公噸、裝載物名稱為「路面刨除機（限載壹
    件）」，且依該臨時通行證之通行條件第二款規定，裝載與
    通行證不符者，以無通行證論等情，應認受處分人違反臨時
    通行證之規定，視為未申領臨時通行證，原裁定未察而認受
    處分人應依道路交通管理處罰條例第30條規定論處，顯非妥
    適，為此依法提起抗告，請求撤銷原裁定等語。
四、按「汽車裝載貨物超過核定之總重量、總聯結重量者，處汽
    車所有人罰鍰，並記汽車違規紀錄一次，其應歸責於汽車駕
    駛人時，除依第3 項規定處汽車駕駛人罰鍰及依第63條第1
    項第2 款規定記點外，並記該汽車違規紀錄一次」、「有前
    2 項規定之情形者，應責令改正或當場禁止通行，並處1 萬
    元罰鍰，超載10公噸以下者，以總超載部分，每1 公噸加罰
    1000元……未滿1 公噸以1 公噸計算」，道路交通管理處罰
    條例第29條之2 第1 項、第3 項分別定有明文。
五、經查：
  (一)受處分人所有上開車輛，於100 年4 月11日上午8 時20分許
    行經高港過港隧道中興端之際，經員警攔停查獲汽車總重為
    65.07 公噸，超過原核定總重35公噸達30.07 公噸，而前述
    車輛領有「貨車裝載整體物品（超長、超寬、超高、超重）
    臨時通行證」等情，為受處分人所不爭執，且有內政部警政
    署高雄港務警察局舉發違反道路交通管理事件通知單及碼頭
    秤量單在卷可稽（本院卷第7 頁）在卷可稽，是此部分事實
    堪予認定。
  (二)受處分人就上開車輛領有「貨車裝載整體物品（超長、超寬
    、超高、超重）臨時通行證」，而該證所載內容為：【裝載
    物名稱：「路面刨除機（限載壹件）」；裝載後車輛總重：
    45公噸；通行條件第二款：「裝載物品與本證記載不符或未
    附裝載圖及裝載圖所記載尺度與上表『裝載後車輛尺度』欄
    不符，以無通行證論」；有效期間自99年11月1 日起迄至10
    0 年5 月1 日止，（允許）行駛時間則登載為「每日7-9 、
    17-1 9禁止行駛外，其餘時間可行駛】，有該臨時通行證在
    卷可稽。而上開車輛為警攔停舉發違規之際所載運之刨除機
    為二個部分所組成（輸送帶機、刨除機滾筒機及動力機之組
    合」），且總重為65.07 公噸，輸送帶機可拆卸等情，已據
    證人李沅懋於本院到庭證述在卷，並有現場相片4 張及碼頭
    秤量單在卷可佐（本院卷第7 、13-14 、31-34 頁）。是上
    開車輛為警查獲時，其裝載件數與總重顯與臨時通行證所載
    ：「路面刨除機（限載壹件）；裝載後車輛總重：45公噸」
    等情不符，依上開通行條件第二款規定應以無通行證論處。
  (三)上開車輛既因違規裝載而以無通行證論處，原處分機關依道
    路交通管理處罰條例第29條之2 第1 項、第3 項規定而裁處
    受處分人罰鍰73,000元並記汽車違規紀錄1 次，經核並無不
    合。受處分人對此提起異議，為無理由，應予駁回。
六、綜上所述，原審疏未察明受處分人有違上開「貨車裝載整體
    物品臨時通行證」之通行條件第二款情事，遽予裁定諭知「
    原處分撤銷。金峰交通股份有限公司於汽車裝載整體物品超
    重而未依臨時通行證規定之時間行駛，處罰鍰新臺幣3 千元
    ，並記汽車違規紀錄1 次」，尚有未洽。是本件抗告人之抗
    告有理由，應由本院將原裁定撤銷，另為裁定如主文第2 項
    所示。
據上論結，應依道路交通事件處理辦法第25條，刑事訴訟法第41
3 條，裁定如主文。
中    華    民    國   100    年    9     月    1     日
                  刑事第一庭    審判長法  官  周賢銳
                                      法  官  洪碩垣
                                      法  官  施柏宏
以上正本證明與原本無異。
不得再抗告。
中    華    民    國   100    年    9     月    1     日
                                      書記官  魏文常